臺灣雲林地方法院刑事判決　　　　　　96年度交簡上字第91號
上　訴　人
即　被　告　甲○○
上列上訴人即被告因公共危險案件，不服本院斗六簡易庭96年度
六交簡字第213 號中華民國96年8 月22日第1 審判決（聲請案號
：96年度偵字第3548號），提起上訴，本院管轄之第2 審合議庭
判決如下：
    主  文
上訴駁回。
    理  由
一、本案經合議庭審理結果，認第一審判決認事用法及量刑均無
    不當，應予維持，並引用第一審判決書記載之事實、證據及
    理由（如附件）。
二、被告甲○○上訴意旨略以：原審未審酌上訴人機車之時速、
    生活狀況與知識程度及犯後態度，判處有期徒刑6 月，致上
    訴人心有不服，請求撤銷原判決，另為較輕之刑度並諭知緩
    刑云云。
三、原審判決以被告罪證明確，依刑事訴訟法第449 條第1 項前
    段、第454 條第2 項，刑法第185 條之3 、第41條第1 項前
    段，刑法施行法第1 條之1 第1 項、第2 項但書，判處被告
    有期徒刑6 月，如易科罰金，以新臺幣1,000 元折算1 日，
    認事用法均無違誤，量刑亦堪稱妥適。另查量刑係法院裁量
    之職權行使，法官審酌刑法第57條所列各款事由及一切情狀
    ，為酌量科刑輕重之權衡，苟無顯然欠缺妥當性或違法之處
    ，上級審法院對於下級審法院職權之行使，自應予以尊重，
    實難僅為調整刑度而任意改判。本院認原審量刑既在法定刑
    之內，且已於原審判決中綜合說明臺灣地區自民國88年4 月
    21日經總統令增訂刑法第185 條之3 之公共危險罪後，迄被
    告甲○○於96年7 月4 日為本件犯行時，業已經過逾8 年之
    時間，期間大眾媒體均廣泛的宣導汽車駕駛人切勿酒後駕車
    ，而被告為本件犯行時業已年滿49歲，為心智成熟之成年人
    ，對於刑法第185 條之3 之規定亦即刑法禁止酒後駕車之規
    定殊難辯稱不知，竟仍在酒後騎車上路，漠視酒後駕車對於
    自己之生命、身體安全之危害，亦罔顧其酒後騎車之行為對
    於其他公路使用人之生命、身體安全之威脅，且被告經測試
    酒後酒精濃度呼氣值高達每公升1.26毫克，足見被告身體酒
    後之狀態，已然達不能安全駕駛之狀態，審酌上情認為有對
    被告量處較重刑度之必要，並參酌被告犯後能坦承犯行，態
    度尚稱良好等一切情狀，而判處被告有期徒刑6 月，如易科
    罰金，以新臺幣1,000 元折算1 日，難認有何違法失當之處
    。上訴人即被告以原審量刑過重為理由提起上訴，並無可採
    ，另被告亦非指摘原判決有何不當或違法，其提起上訴自無
    理由，應予駁回。
四、依刑事訴訟法第455 條之1 第1 項、第3 項、第373 條、第
    368 條，判決如主文。
本案經檢察官廖弼妍到庭執行職務。
中　　華　　民　　國　　96　　年　　11　　月　　13　　日
                  刑事第二庭  審判長法　官  劉國賓
                                    法　官  王素珍
                                    法　官  廖淑華
以上正本證明與原本無異。
本件不得上訴。
                                    書記官  張菀純
中　　華　　民　　國　　96　　年　　11　　月　　13　　日
